【裁判字號】    95,竹小,153
【裁判日期】    950421
【裁判案由】    返還消費借貸款
【裁判全文】
臺灣新竹地方法院民事小額判決         95年度竹小字第153號
原      告  安信信用卡股份有限公司
法定代理人  甲○○
訴訟代理人  乙○○
            丁○○
被      告  丙○○
上列當事人間請求返還消費借貸款事件，本院於民國95年4月12
日辯論終結，判決如下：
    主      文
被告應給付原告新臺幣柒萬仟捌佰捌拾陸元，及其中新臺幣陸
萬玖仟柒佰玖拾陸元，自民國九十四年十一月二十九日起至清償
日止，按年息百分之十九點七一計算之利息。
訴訟費用新臺幣壹仟元由被告負擔。
本判決得假執行。
    事實及理由
一、事實摘要：
(一)、原告起訴主張被告於民國92年7月間向原告申請信用卡，經
    核准領用卡號0000－0000－0000－0000號之VISA卡及0000－
    0000－0000－0000號之美國運通國際信用卡，依約被告得持
    卡於特約商店簽帳消費，或向原告申請各項分期付款或按契
    約作預借現金提領，但應於每月帳單繳款截止日前向原告繳
    付當期帳單之最低應繳金額，若逾期未繳，依契約第22條第
    1項即喪失期限利益，視為全部到期，又依契約第15條第3項
    規定，循環利息以得計入循環信用本金之帳款按年息百分之
    19.71計算，及同條第6項規定每月加收新臺幣（下同）400
    元之違約金，另依契約第10條第3項規定每筆預借現金手續
    費為預借金額之百分之3加上100元。詎被告自94年11月13日
    止，迄今尚有消費款69,796元，已到期之利息3,330元，違
    約金760元未清償，然屢經催討仍置之不理，爰依消費借貸
    之法律關係提起本訴訟，請求被告給付如主文第1項所示之
    金額及利息等語。
(二)、被告則以伊確實積欠原告所主張之金額，惟因尚對其他銀行
    有債務，故現在無法清償對原告之債務等語資為抗辯。
二、程序部分：
(一)、按當事人得以合意定第一審管轄法院，民事訴訟法第24條第
    1 項前段固定有明文，惟小額事件當事人之一造為法人或商
    人者，於其預定用於同類契約之條款，約定債務履行地或以
    合意定第一審管轄法院時，不適用民事訴訟法第12條或第24
    條之規定，此觀同法第436條之9本文規定自明。查本件兩造
    之信用卡契約第24條，雖約定因本契約涉訟者，雙方合意以
    臺灣臺北地方法院為第一審管轄法院，惟查原告係法人，且
    係以預定用於同類信用貸款契約之條款為上開合意管轄之約
    定，而本件乃小額訴訟事件，參諸上開說明，自不適用民事
    訴訟法第24條合意管轄之規定。而被告之住所地係在本院轄
    區，本院對本件訴訟自有管轄權。
(二)、次按訴狀送達後，原告固不得將原訴變更或追加他訴，但擴
    張或減縮應受判決事項之聲明者，不在此限，民事訴訟法第
    255條第1項第3款定有明文；查本件原告起訴時係請求被告
    給付73,886元，及其中69,796元自94年11月29日至清償日止
    ，按年息百分19.71起算之利息，及每月加收400元之違約金
    ，嗣捨棄違約金部分之請求，核係屬單純減縮應受判決事項
    之聲明，自應准許。
三、實體部分：
(一)、原告主張前揭之事實，業據其提出與其所述相符之信用卡契
    約條款、歷史帳單彙總查詢及信用卡契約各1份及信用卡申
    請書2份為證，而被告對此亦未爭執，自堪信原告之主張為
    真實。
(二)、從而，原告依消費借貸及兩造信用卡契約之法律關係，訴請
    被告給付如主文第1項所示之金額及利息，即無不合，應予
    准許。
四、本件係小額訴訟事件為被告敗訴之判決，爰依職權宣告假執
    行，並於判決時確定訴訟費用額。
五、據上論結，本件原告之訴為有理由，依民事訴訟法第436條
    之23、第436條第2項、第78條、第436條之19第1項、第436
    條之20，判決如主文。
中    華    民    國    95    年    4    月    21    日
                  新竹簡易庭  法  官  蔡欣怡
以上正本係照原本作成。
如對本判決上訴，非以違背法令為理由，不得為之，且須於判決
送達後20日內向本院提出上訴狀（須按他造當事人之人數附繕本
）。
中    華    民    國    95    年    4    月    21    日
                              書記官  王恬如


司法院資訊處製作；財團法人民間司法改革基金會備份。
